【裁判字號】    90,交上易,369
【裁判日期】    901128
【裁判案由】    過失傷害
【裁判全文】
臺灣高等法院刑事判決                            九十年度交上易字第三六九號
    上  訴  人
    即  被  告  甲○○
右上訴人因過失傷害案件，不服臺灣板橋地方法院九十年度交易字第二九八號，中華
民國九十年八月六日第一審判決（起訴案號：臺灣板橋地方法院檢察署九十年度調偵
字第八五號）提起上訴，本院判決如左：
    主  文
上訴駁回。
    理  由
一、本案經本院審理結果，第一審認被告甲○○犯刑法第二百八十四條第二項前段之
    業務過失傷害罪，判處甲○○拘役肆拾日，如易科罰金，以佰元折算壹日，認
    事用法及量刑均無不當，應予維持，並引用第一審判決書記載之事實、證據及理
    由（如附件）。
二、被告上訴論旨，猶執陳詞，空言否認犯罪，辯稱：因告訴人突然大弧度轉身，並
    將右腳伸至車輪下，始遭輾壓，況當時伊係直行，車子已過三分之二，而非右轉
    大仁街云云。惟查原判決業於理由欄詳細說明本案犯罪事實，已據告訴人於原審
    指述綦詳，核與證人聶永祥於偵訊中證述之情節相符，而被告斯時確係欲右轉三
    重市○○街，復據被告於偵查中供承無訛（詳臺灣板橋地方法院檢察署九十年度
    調偵字第八五號偵查卷宗十六頁反面），此外並有道路交通事故調查報告表乙份
    及現場照片六幀附卷足稽。次按汽車行駛至交岔路口，右轉彎時，應距交岔路口
    三十公尺前顯示方向燈或手勢，駛至路口後再行右轉，且應注意車前狀況，並隨
    時採取必要之安全措施，道路交通安全規則第一百零二條第一項第三款、第九十
    四條第三項分別定有明文，被告係領有駕駛執照之人，就前開規定應知之甚詳，
    其於前揭時地駕駛汽車，自應遵守上開交通安全規定，竟未於右轉時顯示方向燈
    （見本院九十年十一月九日訊問筆錄），且依卷附現場照片及道路交通事故調查
    報告表所示，被告依當時狀況，並無不能注意之情事，又非不能注意，而告訴人
    固本背對被告，後突然轉身，然其轉身弧度尚微，轉身後亦站於紅線內乙節，亦
    分據告訴人及證人聶永祥陳明在卷（詳上開偵查卷宗十七頁、原審九十年六月二
    十六日訊問筆錄），則被告顯疏未注意上開關於交通安全之規定，於行駛至前揭
    無號誌之交岔路口時，未注意車前狀況，未注意與被害人保持適當之安全距離，
    未駛至路口即右轉，而行駛於禁止臨時停車之紅線內，卒致該營業小客車之右後
    輪輾壓站於紅線內之告訴人右腳踝，因而肇事，其有過失甚明。復有祐民綜合醫
    院出具之告訴人驗傷診斷書乙紙附卷足憑。是被告過失行為，與告訴人之受傷結
    果，亦具有相當因果關係，復屬無疑。至被告於本院審判時提出之照片，係事後
    自行拍攝，非肇事當時現場照片，尚難執此遽謂被告無本件犯行，附此敘明。被
    告所辯無過失云云，自無可採，其犯行事證明確，洵堪認定。其上訴指摘原判決
    不當，為無理由，應予駁回。
據上論斷，應依刑事訴訟法第三百七十三條、第三百六十八條，判決如主文。
本案經檢察官彭坤業到庭執行職務。
中    華    民    國      九十    年      十一      月      二十八      日
                              臺灣高等法院刑事第八庭
                                  審判長法  官  陳  祐  治
                                        法  官  沈  宜  生
                                        法  官  楊  炳  禎
右正本證明與原本無異。
不得上訴。
                                        書記官  廖  素  花
中    華    民    國      九十    年      十一      月      二十九      日
附錄：本判決論罪科刑法條全文
刑法第二百八十四條
因過失傷害人者，處六月以下有期徒刑、拘役或五百元以下罰金，致重傷者，處一年
以下有期徒刑、拘役或五百元以下罰金。
從事業務之人，因業務上之過失傷害人者，處一年以下有期徒刑、拘役或一千元以下
罰金，致重傷者，處三年以下有期徒刑、拘役或二千元以下罰金。


司法院資訊處製作；財團法人民間司法改革基金會備份。
